# 请教陈版，关于供应商采购金额统计的问题

提问人：zjc1990 时间：2023-03-14 16:07:12
请教陈版，现准备要对供应商采购金额进行函证，若采取如下方法统计采购金额：某供应商采购金额=应付账款贷方发生额+期末暂估金额及对应税金-期初暂估金额及对应税金，这样统计是否可行？跨期之类的因素是否会影响数据统计的准确性，或者其他某些因素会影响，请陈老师告知哪些因素会影响相关数据的准确性，以及正确的统计方法。

回答人：chenyiwei
为了保证函证程序的执行效果，函证内容应当是被函证方容易核实和回复的。而为了使其容易核实和回复，其标准需尽可能客观，尽可能减少被函证方主观判断的影响。你的函证方案有一定可行性，但建议细化为“本期销售在本期开票”、“上期及前期销售在本期开票”、“本期销售尚未开票”等数字，以方便后续差错原因的查找与核对。另外也可以同时函证本年度实际结算的金额，以及应付账款的期初期末余额等，以便互相印证。